# 请教陈版关于停车位经营权的会计处理

提问人：谢谢 时间：2022-12-06 10:39:20
A公司停车位经营权的问题
A公司于 2021 年 12 月以4.8亿元取得XX区乡镇镇街 10982 个车位， 2021 年审计时，我们认为车位未实际交付，将支付的款项计入预付（在其他非流动资产科目列报），待车位实际交付时再转入无形资产，并按照剩余使用年限摊销。 2022 年，A公司工作人员到乡镇进行考察后以及和乡镇上的交管部门和政府部门沟通后，企业认为到乡镇划线实行收费停车基本不可行，即是基本无法交付。
车位交付条款和使用时间条款如下：
第三条有偿转让期限
甲方将有偿转让标的经营权有偿转让给乙方,期限 20 年,从 2021 年 12 月 15 日至2041_年 12 月 14 日止，到期后根据相关法律、法规执行。
第四条有偿转让标的的交割事项
1.经双方商定,自本协议生效之日起 5 年内,甲方将与有偿转让标的相关文件资料编制《财产交割清单》移交给乙方，乙方核验查收。财产交割清单需双方签字盖章。
① 何时以无形资产入账？
在政府实际将车位交付给企业时从预付款项转入无形资产？这些车位是为做地方财政收入而操作的，基本无实际车位可以交付，或者在镇街上划线了（算是交付过程）但实际能划线的数量可能少于协议约定的数量（ 10982 个车位），按照比例确认无形资产？ 5 年内若没有交付完 10982 个车位，即是实际无这么多车位，预付款还未全部转至无形资产，此时怎么入账？
② 如何摊销？
如果在实际交付之后开始摊销，即是在交付时还剩余的期限内摊销，如 2023 年 12 月 15 日交付，那么在该日交付的停车位剩余使用年限使用 18 年内（总年限从 2021 年 12 月 15 日至 2041 年 12 月 14日，共 20 年）摊销？
③ 无形资产减值的问题
根据企业的了解，在镇街上划线（算是交付过程），但基本无停车费收入，那么是否应对停车位经营权无形资产减值测试？
④ 到期后无偿使用
企业与政府签订停车位到期后无偿使用的协议，是否可以以此认定为无使用寿面无限的无形资产，因此不摊销？但签订的协议与下文的政策矛盾，是否认为协议无效？
根据发改委 2015 年发布的《基础设施和公用事业特许经营管理办法》第六条 基础设施和公用事业特许经营期限应当根据行业特点、所提供公共产品或服务需求、项目生命周期、投资回收期等综合因素确定，最长不超过 30 年。对于投资规模大、回报周期长的基础设施和公用事业特许经营项目（以下简称特许经营项目）可以由政府或者其授权部门与特许经营者根据项目实际情况，约定超过前款规定的特许经营期限。

回答人：chenyiwei
既然“2022年，A公司工作人员到乡镇进行考察后以及和乡镇上的交管部门和政府部门沟通后，企业认为到乡镇划线实行收费停车基本不可行，即是基本无法交付”，则停车位经营权能否确认为本企业的资产？现在是否应当更多考虑已预付并挂账在其他非流动资产中的4.8亿元如何收回的问题？这是否本质上属于本企业对当地乡镇政府提供的一项融资？